# 请教陈老师

提问人：greenapple 时间：2010-01-05 16:33:44
陈版，企业按规定计提的安全生产费，但在年末的时候尚未实际发生支出，请问这部分安全生产费可以税前列支吗？ 会产生递延所得税吗？

回答人：chenyiwei
回复 楼主 greenapple 的帖子据我所知，安全生产费尚无统一的税务处理规定。因此在很大程度上取决于当地税务机关的政策把握。
如果当地的规定是计提时即可税前列支，则会计和税务处理一致，不会产生递延所得税。 如果当地的规定是在实际使用时税前列支，则应当就相关资本性支出形成的固定资产的帐面价值（零）和计税基础之间的差异确认递延所得税。

回答人：chenyiwei
回复 藤椅 greenapple 的帖子我理解应当是。因为专项储备作为权益列报的原因，就是因为在计提时尚无明确的用途、使用时间表等，从而不符合负债作为“很可能导致经济利益流出的现时义务”的定义。而权益项目是不存在计税基础一说的。另外，无法确定该项差异何时转回，也就无法确定转回时能否有足够的应纳税所得额。综合上述原因，不能确认递延所得税资产。

提问人：greenapple 时间：2010-01-14 20:56:53
一般借款利息费用资本化是否需要董事会批准，有没有专门文件规定？

回答人：chenyiwei
回复 楼主 greenapple 的帖子上市公司有规定，证监发[2006]136号。其他企业无明确规定，但也建议这样处理。

提问人：greenapple 时间：2010-01-28 21:00:22
在国际会计准则下，公司发行的一般公司债券的发行费用是直接冲减融资额，还是需要记入递延资产？IFRS有没有相关的规定？

回答人：chenyiwei
回复 楼主 greenapple 的帖子应当是直接冲减融资额，作为负债的折价，在计算实际利率和确认各期利息费用时予以考虑。可参考IAS39。中国准则下实际上也是一样的，“未确认融资费用”就是负债余额的抵减，而不是一项资产。

提问人：greenapple 时间：2010-02-11 09:56:27
陈老师，如果联营公司当期计提了安全生产费并记入了专项储备，那么母公司在按权益法核算长期股权投资时是将因专项储备导致的权益变动记入资本公积还是投资收益里？在CAS和IFRS下的处理方法有差异吗？

回答人：chenyiwei
回复 楼主 greenapple 的帖子投资方似乎将专项储备变动数中所占份额贷记资本公积更为合适些。 在IFRS下，安全费等专项储备的处理方法与解释公告 3 号是不同的。IFRS下的处理方法基本上与《讲解 2008 》中的处理方法一致。

提问人：greenapple 时间：2010-05-07 21:47:26
新准则或者IFRS下可供出售金融资产可否重分类至长期股权投资?如果可以，如何进行会计处理？

回答人：chenyiwei
回复 楼主 greenapple 的帖子IFRS下没有将“长期股权投资”作为一项单独的资产类别予以规范，所以不存在可供出售金融资产转为长期股权投资的问题。 中国新准则下，鉴于长期股权投资的范围与可供出售金融资产之间没有重叠，因此一般不能进行两者之间的重分类，除非由于持股增加导致对被投资企业具有控制、共同控制或重大影响，否则也不能进行重分类。

提问人：橙子凳子 时间：2010-07-06 16:19:33
陈老师，你好！
如果是成立一家汽车金融公司，从事汽车融资业务的话，报表科目的列示是否应该按照商业银行的报表科目列示来处理呢？谢谢！

回答人：chenyiwei
汽车金融公司是银监会监管范围内的金融机构，根据《汽车金融公司管理办法（ 2008 年）》（银监会令[2008]1号）的规定，其业务范围与商业银行、租赁公司等存在类似之处。因此可以报表格式应可比照商业银行。（根据 30 号准则的应用指南规定，租赁公司的报表格式执行商业银行财务报表格式和附注规定。）